臺灣屏東地方法院刑事判決　　　　　　　110年度易字第927號
公　訴　人　臺灣屏東地方檢察署檢察官
被　　　告　林天生




上列被告因竊盜案件，經檢察官提起公訴（110 年度偵字第0000
0 號、110 年度偵字第10446 號），被告於準備程序中就被訴事
實為有罪之陳述，本院裁定改依簡式審判程序審理，判決如下：
    主  文
林天生犯如附表「主文」欄所示之罪，共貳罪，均累犯，各處如
附表「主文」欄所示之刑及沒收。
    事  實
一、林天生意圖為自己不法之所有，基於竊盜之犯意，於附表編
    號1 至2 所示時、地，以附表所示方式，竊取如附表所示之
    物得手。
二、嗣附表「告訴人/ 被害人」欄所示之人發覺遭竊報警處理，
    員警調閱監視器畫面，循線查獲附表各該編號所示犯行，員
    警並尋得車牌號碼000-000 號普通重型機車1 部，發還劉超
    春，始悉上情。
三、案經劉超春訴由屏東縣政府警察局屏東分局；屏東縣政府警
    察局里港分局報告臺灣屏東地方檢察署檢察官偵查起訴。
    理  由
壹、程序方面：
一、本案與臺灣屏東地方檢察署檢察官110 年度偵緝字第482 號
    、110 年度偵緝字第484 號起訴部分並非同一案件；與本院
    110 年度易緝字第18號、110 年度易緝字第19號、110 年度
    易緝字第20號、110 年度易緝字第21號案件亦非同一案件：
    員警尋獲車牌號碼0000-00 號自用小客車（尋獲時未掛車牌
    號碼0000-00 號車牌）時，該自用小客車上懸掛4320-LJ 號
    車牌（警一卷第11頁），惟依被害人邱繼賢所述，車牌號碼
    0000-00 號車牌係於民國110 年4 月15日21時10分許前不詳
    時間，在高雄市○○區○○街○段000 號之1 遭竊等語（警
    一卷第9 頁），而被告自陳車牌號碼0000-00 號自用小客車
    係110 年4 月7 日7 時2 分前不詳時間，在屏東縣屏東市瑞
    華街與香揚路口竊取，且車牌號碼0000-00 號自用小客車、
    車牌號碼0000-00 號車牌是分開偷的等語（警一卷第7 頁至
    第8 頁，偵一卷第64頁），是被告竊取車牌號碼0000-00 號
    自用小客車、車牌號碼0000-00 號車牌之時間、地點自屬有
    別，並非同一案件。又被告雖自陳本案附表編號1 部分，本
    院另案已經開過庭，110 年11月24日宣判等語（偵一卷第64
    頁），惟觀諸被告所指本院110 年度易緝字第18號、110 年
    度易緝字第19號、110 年度易緝字第20號、110 年度易緝字
    第21號案件（本院卷第131 頁至第137 頁），被告犯罪時間
    、地點、竊得之物均與本案有別，自非同一案件甚明。
二、按除被告所犯為死刑、無期徒刑、最輕本刑為3 年以上有期
    徒刑之罪或高等法院管轄第一審案件者外，於刑事訴訟法第
    273 條第1 項程序進行中，被告先就被訴事實為有罪之陳述
    時，審判長得告知被告簡式審判程序之旨，並聽取當事人、
    代理人、辯護人及輔佐人之意見後，裁定進行簡式審判程序
    ，刑事訴訟法第273 條之1 第1 項定有明文。被告林天生本
    案所犯係死刑、無期徒刑、最輕本刑為3 年以上有期徒刑以
    外之罪，其於準備程序中就被訴事實為有罪之陳述，且經告
    知簡式審判程序之旨，並聽取公訴人、被告之意見後，本院
    認為適宜而裁定進行簡式審判程序，合先敘明。
三、又本案既經本院裁定改依簡式審判程序審理，則依刑事訴訟
    法第273 條之2 、同法第159 條第2 項規定，不適用傳聞法
    則有關限制證據能力及證據調查之相關規定。
貳、實體部分：
一、上揭犯罪事實，業據被告於警詢、偵查、本院審理時坦承不
    諱（警一卷第1 頁至第8 頁，警二卷第3 頁至第5 頁，偵一
    卷第63頁至第64頁，本院卷第141 頁至第153 頁），核與附
    表「證據」欄所示證人於警詢之證述大致相符，且有附表「
    證據」欄所示證據在卷可憑，足證被告任意性自白與事實相
    符，堪以採信。
二、論罪科刑：
  ㈠刑法第321 條第1 項第3 款攜帶兇器竊盜罪，係以行為人攜
    帶兇器竊盜為其加重條件，此所謂兇器，其種類並無限制，
    凡客觀上足對人之生命、身體、安全構成威脅，具有危險性
    之兇器均屬之，且祇須行竊時攜帶此種具有危險性之兇器為
    已足，並不以攜帶之初有行兇之意圖為必要（最高法院79年
    台上字第5253號判例意旨參照）。而被告持扳手1 把遂行附
    表編號1 所示犯行，扳手為金屬材質，屬質地堅硬之物，以
    之作為器械，無論被告主觀上是否意在行兇，抑或僅在充為
    工具便利行竊，在客觀上既足以對人之生命、身體、安全構
    成威脅，揆諸上揭說明，扳手自屬刑法第321 條第1 項第3
    款所稱之兇器無訛。
  ㈡是核被告附表編號1 所為，係犯刑法第321 條第1 項第3 款
    攜帶兇器竊盜罪；附表編號2 所為，係犯刑法第320 條第1
    項竊盜罪。而被告如附表編號1 至2 所示犯行，犯意有別、
    行為互殊，應予分論併罰。
  ㈢按受徒刑之執行完畢，或一部之執行而赦免後，5 年以內故
    意再犯有期徒刑以上之罪者，為累犯，加重本刑至二分之一
    ，刑法第47條第1 項定有明文。查被告前因①竊盜等案件，
    經臺灣嘉義地方法院以103 年度易緝字第17號判決處有期徒
    刑10月、4 月確定；②竊盜案件，經本院以103 年度審易字
    第70號判決處有期徒刑7 月確定；③違反毒品危害防制條例
    案件，經本院以103 年度訴字第193 號判決處有期徒刑10月
    確定；④竊盜等案件，經本院以104 年度簡字第82號判決處
    有期徒刑3 月確定；⑤竊盜案件，經本院以105 年度簡字第
    484 號判決處有期徒刑4 月確定；⑥竊盜案件，經臺灣臺南
    地方法院以105 年度簡字第1231號判決處有期徒刑4 月確定
    ；⑦竊盜案件，經本院以103 年度審易字第52號判決處有期
    徒刑4 月、7 月，檢察官上訴後，臺灣高等法院高雄分院以
    104 年度上易字第7 號判決駁回上訴確定；⑧違反毒品危害
    防制條例案件，經臺灣高雄地方法院以103 年度審訴字第20
    68號判決處有期徒刑10月、5 月確定；⑨竊盜案件，經臺灣
    高雄地方法院以103 年度易字第551 號判決處有期徒刑4 月
    確定。前揭①至⑨部分，再經本院以105 年度聲字第1001號
    裁定定應執行有期徒刑5 年確定，於108 年7 月17日徒刑執
    行完畢等情，有其臺灣高等法院被告前案紀錄表在卷可憑，
    被告於執行完畢後5 年以內故意再犯本案有期徒刑以上之2
    罪，均為累犯。至司法院釋字第775 號解釋，依解釋文及理
    由之意旨，係指構成累犯者，不分情節，一律加重最低本刑
    ，於不符合刑法第59條所定要件之情形下，致生行為人所受
    之刑罰超過其所應負擔罪責之個案，不符罪刑相當原則、比
    例原則。於此範圍內，在修正前，為避免發生上述罪刑不相
    當之情形，法院就該個案應裁量是否加重最低本刑；依此，
    該解釋係指個案應量處最低法定刑、又無法適用刑法第59條
    在內減輕規定之情形，法院應依此解釋意旨裁量不予加重最
    低本刑（最高法院108 年度台上字第338 號判決意旨參照）
    ，而本案被告犯罪情節並無上開解釋所指罪刑不相當之情事
    ，爰均依上揭規定加重其刑。
  ㈣爰以行為人之責任為基礎，審酌被告有違反毒品危害防制條
    例、竊盜、偽造文書等前科（構成累犯部分不重複評價），
    素行難謂良好，其不思以正當方式獲取財物反而率然竊取，
    破壞社會秩序及他人財產權益，附表編號1 部分，其攜帶兇
    器竊盜，對人之生命、身體產生潛在威脅，可責難性更高，
    其迄至言詞辯論終結時並未賠償如附表「告訴人/ 被害人」
    欄所示之人分毫，犯後並未展現彌補之意，顯見被告全然漠
    視法令，對侵害他人財產權益漫不在乎，所為實應嚴懲。惟
    念及被告犯後始終坦承犯行，且如附表編號2 所示普通重型
    機車業經員警尋獲發還告訴人劉超春，此有屏東縣政府警察
    局屏東分局110 年12月9 日屏警分偵字第11035010600 號函
    暨職務報告、受理案件證明單1 份可憑（本院卷第103 頁至
    第107 頁），兼衡被告自陳之學識程度、家庭及經濟狀況（
    因涉及個人隱私故不揭露，詳如本院卷第152 頁）等一切情
    狀，分別量處如附表「主文」所示之刑，並就附表編號2 部
    分，諭知如附表「主文」欄所示之易科罰金折算標準。
三、沒收：
  ㈠犯罪所得：
    按犯罪所得，屬於犯罪行為人者，沒收之；前2 項之沒收，
    於全部或一部不能沒收或不宜執行沒收時，追徵其價額；犯
    罪所得已實際合法發還被害人者，不予宣告沒收或追徵，刑
    法第38條之1 第1 項前段、第3 項、第5 項定有明文。查附
    表編號1 所示被告竊得之車牌號碼0000-00 號車牌2 面為其
    附表編號1 犯罪所得且未扣案，爰依刑法第38條之1 第1 項
    前段、第3 項規定，於附表編號1 所示罪刑項下宣告沒收，
    於全部或一部不能沒收或不宜執行沒收時，追徵其價額。附
    表編號2 部分，車牌號碼000-000 號普通重型機車1 部業經
    發還告訴人劉超春已如上述，爰依刑法第38條之1 第5 項規
    定，不予宣告沒收。
  ㈡犯罪所用之物：
    供犯罪所用之物，屬於犯罪行為人者，得沒收之，刑法第38
    條第2 項前段定有明文。附表編號1 部分，被告持扳手1 把
    遂行犯行，該扳手1 把係供被告附表編號1 所示犯行所用之
    物，惟被告陳稱：扳手不是我的，是我在車牌號碼0000-00
    號自小客車內取得的，可能是車主的等語（本院卷第151 頁
    ），卷內亦無證據證明該扳手為被告所有，故不予宣告沒收
    。
據上論斷，應依刑事訴訟法第273 條之1 第1 項、第284 條之1
、第299 條第1 項前段，刑法第320 條第1 項、第321 條第1 項
第3 款、第47條第1 項、第41條第1 項前段、第38條之1 第1 項
前段、第3 項、第5 項，刑法施行法第1 條之1 第1 項，判決如
主文。
本案經檢察官盧惠珍提起公訴，檢察官潘國威到庭執行職務。
中    華    民    國   111    年    1     月    25    日
                  刑事第一庭    法  官  粘凱庭
以上正本證明與原本無異。
如不服本判決應於收受判決後20日內向本院提出上訴書狀，並應
敘述具體理由；其未敘述上訴理由者，應於上訴期間屆滿後20日
內向本院補提理由書（均須按他造當事人之人數附繕本）「切勿
逕送上級法院」。
中    華    民    國   111    年    1     月    25    日
                                書記官  李家維
附錄本案論罪科刑法條全文：
中華民國刑法第320條
意圖為自己或第三人不法之所有，而竊取他人之動產者，為竊盜
罪，處五年以下有期徒刑、拘役或五十萬元以下罰金。
意圖為自己或第三人不法之利益，而竊佔他人之不動產者，依前
項之規定處斷。
前二項之未遂犯罰之。
中華民國刑法第321條
犯前條第一項、第二項之罪而有下列情形之一者，處六月以上五
年以下有期徒刑，得併科五十萬元以下罰金：
一、侵入住宅或有人居住之建築物、船艦或隱匿其內而犯之。
二、毀越門窗、牆垣或其他安全設備而犯之。
三、攜帶兇器而犯之。
四、結夥三人以上而犯之。
五、乘火災、水災或其他災害之際而犯之。
六、在車站、港埠、航空站或其他供水、陸、空公眾運輸之舟、
    車、航空機內而犯之。
前項之未遂犯罰之。
卷別對照表：
┌───┬──────────────────────────┐
│簡稱  │卷宗名稱                                            │
├───┼──────────────────────────┤
│警一卷│屏東縣○○○○○里○○○里000000000000000 號卷  │
├───┼──────────────────────────┤
│警二卷│屏東縣政府警察局屏東分局屏警分偵字第11034136200號卷 │
├───┼──────────────────────────┤
│偵一卷│臺灣屏東地方檢察署110年度偵字第10291 號卷           │
├───┼──────────────────────────┤
│偵二卷│臺灣屏東地方檢察署110年度偵字第10446 號卷           │
├───┼──────────────────────────┤
│本院卷│本院110年度易字第927號卷                            │
└───┴──────────────────────────┘
附表：
┌──┬─────┬─────┬───┬────────────┬───────┬───────┐
│編號│犯罪時間  │犯罪地點  │告訴人│犯罪方式及竊取之物      │證據          │主文          │
│    │          │          │/ 被害│                        │              │              │
│    │          │          │人    │                        │              │              │
├──┼─────┼─────┼───┼────────────┼───────┼───────┤
│ 1  │110 年4 月│高雄市大寮│邱繼賢│被告見告訴人邱繼賢停放在│①證人即被害人│林天生犯攜帶兇│
│    │15日21時10│區光明路二│      │左列地點之車牌號碼0000-0│  邱繼賢於警詢│器竊盜罪，累犯│
│    │分前不詳時│段752 號之│      │J 號自用小客車無人看管，│  之證述（警一│，處有期徒刑玖│
│    │間        │1前       │      │遂持扳手1 把拆卸並竊取上│  卷第9頁至第1│月。          │
│    │          │          │      │開自用小客車之車牌2 面，│  0頁）       │未扣案車牌號碼│
│    │          │          │      │得手後旋即離去，並將前開│②失車- 案件基│4320-LJ 號車牌│
│    │          │          │      │車牌懸掛在其另案竊得之車│  本資料詳細畫│貳面沒收，於全│
│    │          │          │      │牌號碼0459-RZ 號自用小客│  面報表1 份（│部或一部不能沒│
│    │          │          │      │車之車體上使用（被告竊取│  警一卷第12頁│收或不宜執行沒│
│    │          │          │      │車牌號碼0000-00 號自用小│  ）          │收時，追徵其價│
│    │          │          │      │客車涉犯竊盜罪嫌部分，業│③車輛詳細資料│額。          │
│    │          │          │      │經臺灣屏東地方檢察署檢察│  報表1 份（警│              │
│    │          │          │      │官以110 年度偵緝字第482 │  一卷第13頁）│              │
│    │          │          │      │號、110 年度偵緝字第484 │④蒐證照片2 張│              │
│    │          │          │      │號提起公訴，現由本院審理│  （警一卷第11│              │
│    │          │          │      │中）。                  │  頁）        │              │
├──┼─────┼─────┼───┼────────────┼───────┼───────┤
│ 2  │110 年9 月│屏東縣長治│劉超春│被告見告訴人劉超春停放在│①證人即告訴人│林天生犯竊盜罪│
│    │17日14時許│鄉復興路35│      │左列地點之車牌號碼000-00│  劉超春於警詢│，累犯，處有期│
│    │          │8 巷9 號旁│      │0 號普通重型機車1 部，鑰│  之證述（警二│徒刑陸月，如易│
│    │          │          │      │匙放置於機車前置物箱內，│  卷第6 頁至第│科罰金，以新臺│
│    │          │          │      │遂以該鑰匙發動上開機車引│  7頁）       │幣壹仟元折算壹│
│    │          │          │      │擎，竊取並騎乘上開機車離│②證人即被告友│日。          │
│    │          │          │      │去。                    │  人李華祥於警│              │
│    │          │          │      │                        │  詢之證述（警│              │
│    │          │          │      │                        │  二卷第8 頁至│              │
│    │          │          │      │                        │  第9 頁）    │              │
│    │          │          │      │                        │③車輛詳細資料│              │
│    │          │          │      │                        │  報表1 份（警│              │
│    │          │          │      │                        │  二卷第27頁）│              │
│    │          │          │      │                        │④屏東縣政府警│              │
│    │          │          │      │                        │  察局屏東分局│              │
│    │          │          │      │                        │  德協派出所偵│              │
│    │          │          │      │                        │  查報告1份（ │              │
│    │          │          │      │                        │  警二卷第2頁 │              │
│    │          │          │      │                        │  ）          │              │
│    │          │          │      │                        │⑤指認犯罪嫌疑│              │
│    │          │          │      │                        │  人紀錄表、指│              │
│    │          │          │      │                        │  認表1 份（警│              │
│    │          │          │      │                        │  二卷第10頁至│              │
│    │          │          │      │                        │  第11頁）    │              │
│    │          │          │      │                        │⑥蒐證照片4 張│              │
│    │          │          │      │                        │ （警二卷第32 │              │
│    │          │          │      │                        │  頁至第33頁）│              │
│    │          │          │      │                        │⑦監視器影像截│              │
│    │          │          │      │                        │  取畫面翻拍照│              │
│    │          │          │      │                        │  片4 張（警二│              │
│    │          │          │      │                        │  卷第34頁至第│              │
│    │          │          │      │                        │  35頁）      │              │
└──┴─────┴─────┴───┴────────────┴───────┴───────┘